【裁判字號】    95,訴,1129
【裁判日期】    951002
【裁判案由】    違反著作權法
【裁判全文】
臺灣臺南地方法院刑事判決              95年度訴字第1129號
公  訴  人  臺灣臺南地方法院檢察署檢察官
被      告  宏心電腦有限公司
代  表  人  甲○○
兼  被  告
上列被告等因違反著作權法案件，經檢察官提起公訴（九十五年
度偵字第七三六六號、第八八八六號、第一一０七七號），被告
於本院行準備程序時，為有罪之陳述，經本院裁定由受命法官獨
任以簡式審判程序審理，並判決如下：
    主  文
甲○○連續意圖銷售而擅自以重製於光碟之方法侵害他人之著作
財產權，處有期徒刑捌月。扣案內含盜版軟體之光碟片參拾片均
沒收之。
宏心電腦有限公司法人之代表人，因執行業務，犯意圖銷售而擅
自以重製於光碟之方法侵害他人之著作財產權罪，科罰金新台幣
伍拾伍萬元。
    事  實
一、甲○○係設於臺南市○○路○段四五號一樓宏心電腦有限公
    司（以下簡稱宏心公司）之代表人。宏心公司係以出售組裝
    電腦及為客戶維修電腦為經營項目。甲○○明知Window XP
    、Access2003、Word2003、Excel2003、Publisher2003、Po
    werpoint2003、Outlook2003、Infopath2003等電腦程式著
    作，係美商微軟公司（Microsoft Corp.下稱微軟公司）在
    美國享有著作權，並在我國享有電腦程式著作財產權之保護
    。詎甲○○因出售之組裝電腦，需內含前開電腦程式始能運
    作，竟自民國九十三年十二月間起，至九十五年四月二十六
    日止，基於非法重製他人享有著作權之電腦程式於光碟上之
    概括犯意，在未經微軟公司同意或授權情形下，擅自將其先
    前所購置或在網際網路上所下載而得之Window XP、Access2
    003、Word2003、Excel 2003、Pu blisher2003、Powerpoin
    t2003、Outlook2003、I nfopath2003等電腦程式著作，連
    續重製於其所備之光碟上，並將該等軟體連續重製於其所出
    售之組裝電腦內，且將之出售予客戶，前後共計出售約八十
    五台電腦。嗣於九十五年四月二十六日，經臺灣臺南地方法
    院檢察署檢察官指揮台南市調查站人員至宏心電腦有限公司
    處搜索，扣得內含盜版軟體之光碟片三十片，甲○○所有，
    然非供非法重製軟體之手提電腦一台，及宏心公司客戶所有
    ，交予宏心公司維修之電腦五台。
二、案經微軟公司素由法務部調查局台南市調查站移送暨臺灣臺
    南地方法院檢察署檢察官自行檢舉偵查起訴。
    理  由
一、上揭犯罪事實業據被告兼宏心公司代表人甲○○於偵查及本
    院審理時坦承不諱，核與告訴代理人洪仁杰於警詢之指訴相
    符，並有內含盜版軟體之光碟片三十片、盜版光碟片照片一
    張、訂購單二紙、組裝電腦外觀照片二張、組裝電腦內載軟
    體螢幕顯示之列印資料十七紙、光碟片明細表三紙、電腦軟
    體記錄表九紙、宏心公司基本資料一紙、宏心公司客戶送修
    之電腦主機五台及被告甲○○手提電腦一台扣案可稽，被告
    兼宏心公司代表人甲○○之自白與事實相符，應堪採信。另
    微軟公司係Window XP、Access2003、Word2003、Excel
    2003、Publisher2003、Powerpoint2003、Outlook2003、In
    fopath2003等電腦程式著作在美國享有著作權之人，此有美
    國著作權登記證明影本暨相關宣示書影本等件在卷為憑，綜
    此，被告宏心公司與甲○○違反著作權法犯行均堪認定。又
    按解散之公司除因合併、分割或破產而解散外，應行清算；
    解散之公司，於清算範圍內，視為尚未解散，公司法第二十
    四條、第二十五條分別定有明文。查宏心公司雖於九十五年
    七月二十五日向經濟部申請解散登記，並經核准。惟宏心公
    司尚未依法完成清算程序等情，業經本院向本院法人登記處
    查閱屬實，是參諸前開說明，宏心公司尚未完成清算程序，
    其法人格尚未消滅，故仍得為本案被告，且得科以刑責，附
    此敘明。
二、核被告甲○○所為係犯著作權法第九十一條第三項之意圖銷
    售而擅自以重製於光碟之方法侵害他人之著作財產權之罪；
    又被告甲○○所為多次重製行為，均時間緊接，犯罪構成要
    件相同，顯係出於概括之犯意為之，為連續犯，應論以一罪
    ，並加重其刑。另按被告甲○○行為後，刑法及刑法施行法
    業於九十四年二月二日經總統以華總一義字第０九四０００
    一四九０一號令修正公布，並於九十五年七月一日施行（下
    稱新刑法，修正前刑法下稱舊刑法），參酌最高法院九十五
    年五月二十三日刑事庭第八次會議決議，新刑法第二條第一
    項之規定，係規範行為後法律變更所生新舊法律比較適用之
    準據法，於新刑法施行後，應適用新刑法第二條第一項之規
    定，為「從舊從輕」之比較。另本件被告甲○○所犯多次非
    法重製犯行，經本院審理結果，認為均構成著作權法第九十
    一條第三項之罪，雖九十五年七月一日修正施行之刑法，已
    刪除第五十六條連續犯之規定，但本件被告所犯本罪之時間
    在刑法修正施行前，而當時連續非法重製犯行，係以就違反
    著作權法第九十一條第三項之罪加重其本刑至二分之一，而
    刑法修正後，因連續犯已經刪除，應將所犯之罪分論併罰，
    合併計算其法定最高本刑顯較原連續非法重製罪之法定刑為
    重，依刑法第二條第一項之規定比較結果，應適用較輕之修
    正前刑法而論以連續非法重製罪。爰審酌被告犯罪動機、手
    段、目的、所得、犯罪後坦承不諱，尚未賠償告訴人損害，
    並取得告訴人之諒解之態度等一切情狀，量處如主文第一項
    所示之刑，以資懲儆。另被告甲○○為被告宏心公司之代表
    人，並於從事業務時，犯前揭罪責，故應依著作權法第一百
    零一條第一項之規定對宏心公司科以如主文第二項所示之刑
    。扣案內含盜版軟體之光碟片三十片，應依著作權法第九十
    八條之規定沒收之。
據上論斷，應依刑事訴訟法第二百七十三條之一第一項、第二百
九十九條第一項前段，著作權法第九十一條第三項、第一百零一
條第一項、第九十八條，刑法第十一條前段、第二條第一項前段
、廢止前第五十六條，判決如主文。
本案經檢察官乙○○到庭執行職務
中    華    民    國    95    年    10    月    2     日
                                  刑事第九庭
                                  法  官  卓穎毓
以上正本證明與原本無異。
如不服本判決，應於收受送達後10日內向本院提出上訴書狀（應
附繕本）。
                                  書記官  秦建華
中    華    民    國    95    年    10    月    2     日
附錄法條：
著作權法第91條
擅自以重製之方法侵害他人之著作財產權者，處3年以下有期徒
刑、拘役，或科或併科新臺幣75萬元以下罰金。
意圖銷售或出租而擅自以重製之方法侵害他人之著作財產權者，
處6月以上五年以下有期徒刑，得併科新臺幣20萬元以上2百萬元
以下罰金。
以重製於光碟之方法犯前項之罪者，處6月以上5年以下有期徒刑
，得併科新臺幣50萬元以上5百萬元以下罰金。
著作僅供個人參考或合理使用者，不構成著作權侵害。
著作權法第101條
法人之代表人、法人或自然人之代理人、受雇人或其他從業人員
，因執行業務，犯第91條至第93條、第95條至第96條之1之罪者
，除依各該條規定處罰其行為人外，對該法人或自然人亦科各該
條之罰金。
對前項行為人、法人或自然人之一方告訴或撤回告訴者，其效力
及於他方。


司法院資訊處製作；財團法人民間司法改革基金會備份。
